【裁判字號】    89,易緝,130
【裁判日期】    890530
【裁判案由】    違反槍砲彈藥刀械管制條例
【裁判全文】
臺灣高雄地方法院刑事判決                        八十九年度易緝字第一三號
    公  訴  人  臺灣高雄地方法院檢察署檢察官
    被      告  甲○○
右列被告因違反槍砲彈藥刀械管制條例案件，經檢察官聲請簡易判決處刑（八十八年
度偵字第六八號），經本院高雄簡易庭簽請改以通常程序審判，本院判決如左：
    主  文
甲○○未經許可，於公眾得出入之場所夜間攜帶蝴蝶刀，處有期徒刑貳月，如易科罰
金，以參佰元折算壹日。
蝴蝶刀壹支沒收。
    事  實
一、甲○○於民國八十七年間，自不詳地點拾獲他人棄置之蝴蝶刀一支，未經許可而
    持有之，嗣於八十七年十二月十七日夜間九時許，甲○○攜帶前開蝴蝶刀至高雄
    市○○區○○路八十號公眾得出入之「金船遊藝場」時，為警查獲，並扣得蝴蝶
    刀一支。
二、案經高雄市政府警察局移請臺灣高雄地方法院檢察署檢察官偵查起訴。
    理  由
一、訊據被告甲○○對於未經許可持有蝴蝶刀，嗣於八十七年十二月十七日夜間九時
    許攜帶至高雄市○○區○○路八十號「金船遊藝場」為警查獲之事實坦承不諱，
    並有蝴蝶刀一支扣案可稽。惟辯稱：不知道持有蝴蝶刀係違法云云。經查，扣案
    之蝴蝶刀經本院比對勘驗，其結構係在尖刀二側裝置活動刀把，摺合時可將尖刀
    藏於兩付刀把之間，翻轉後則刀刃部分露出其外，兩付刀把合成刀柄，刀柄尾部
    以扣環固定，合於槍砲彈藥刀械管制條例所指公告查禁之蝴蝶刀，有勘驗筆錄可
    參。又蝴蝶刀本身銳而尖利，性質上足以致人於傷而具有相當程度之危險性，其
    結構特殊，亦與一般常用之刀類有異，係國家所列管之危險物品，此為一般人所
    共知，被告為海軍士校畢業，應具一定智識程度，對於前情，自難諉為不知。被
    告所辯，尚無足採。事證明確，被告犯行洵堪認定。
二、查「金船遊藝場」為公眾得出入之場所，下午九時屬日出前，日沒後之夜間，被
    告甲○○夜間於公眾得出入之場所攜帶蝴蝶刀之行為，應係違反槍砲彈藥刀械管
    制條例第十五條第一款、第二款之未經許可於公眾得出入之場所夜間攜帶蝴蝶刀
    罪，公訴人漏未斟酌此點，而認被告所犯係同條例第十四條第三項之罪，尚有未
    洽，惟其基本社會事實相同，本院自應予審理，並變更其起訴法條。又被告未經
    許可持有刀械之輕度行為應為未經許可於公眾得出入之場所夜間攜帶刀械之重度
    行為所吸收，不另論罪。爰審酌被告犯後態度尚佳，坦承大部分之犯行，且未造
    成任何傷害，情節尚屬輕微等一切情狀，量處如主文所示之刑，並諭知易科罰金
    之折算標準。扣案之蝴蝶刀一支為違禁物，應依刑法第三十八條第一項第一款併
    予宣告沒收。
據上論結，應依刑事訴訟法第二百九十九條第一項前段、第三百條，槍砲彈藥刀械管
制條例第十五條第一款、第二款，刑法第十一條前段、第四十一條、第三十八條第一
項第一款，罰金罰鍰提高標準條例第二條，判決如主文。
中      華      民      國    八十九    年      五      月     三十     日
                                  臺灣高雄地方法院刑事第七庭
                                      法  官   曾  淑  娟
右正本證明與原本無異。
如不服本判決，應於判決送達後十日內，向本院提出上訴狀。
                                      書記官   陳  恩  如
中      華      民      國    八十九    年      五      月     三十     日
槍砲彈藥刀械管制條例第十五條第一款、第二款：
未經許可攜帶刀械而有下列情形之一者，處二年以下有期徒刑：
一、於夜間犯之者。
二、於車站、埠頭、航空站、公共場所或公眾得出入之場所而犯之。


司法院資訊處製作；財團法人民間司法改革基金會備份。
